臺灣板橋地方法院刑事判決　　　　　　　95年度易字第1193號
公　訴　人　臺灣板橋地方法院檢察署檢察官
被　　　告　甲○○
上列被告因違反毒品危害防制條例案件，經檢察官提起公訴（95
年度毒偵字第2710號），及移送併辦（臺灣士林地方法院檢察署
95年度毒偵字第1679號），本院於準備程序進行中，被告就被訴
及併案事實為有罪之陳述，經告知被告簡式審判程序之旨，並聽
取當事人之意見後，合議庭裁定由受命法官獨任進行簡式審判程
序，判決如下：
    主  文
甲○○連續施用第二級毒品，累犯，處有期徒刑捌月。扣案之甲
基安非他命壹包（淨重零點壹柒公克，因鑑驗使用零點零壹伍公
克，餘零點壹伍伍公克）沒收銷燬之；玻璃球吸食器貳組及吸管
貳支均沒收。
    事  實
一、甲○○前因施用毒品案件，甫於民國92年2 月21日強制戒治
    執行完畢而釋放。復因毒品、竊盜、搶奪等案件，分別經法
    院判決有罪確定（施用第一級毒品判有期徒刑10月、施用第
    二級毒品判有期徒刑7 月、竊盜判有期徒刑6 月、搶奪判有
    期徒刑8 月），嗣並定應執行刑為有期徒刑2 年2 月確定，
    於94年11月24日縮短刑期假釋出監，甫於95年2 月21日因假
    釋觀護期滿而執行完畢。猶不知悔改，復基於施用第二級毒
    品甲基安非他命之概括犯意，自前開假釋出監後之某日起，
    至95年6 月19日晚上8 時許止，在台北縣三重市○○街18號
    雅登汽車旅館112 號房、同市○○街47巷19弄3 號5 樓等處
    所，以將第二級毒品甲基安非他命置於吸食器加熱燒烤產生
    煙霧之方式，連續施用第二級毒品甲基安非他命多次 (起訴
    書誤為安非他命)。 嗣先於95年4 月1 日5 時30分許在上開
    雅登汽車旅館112 號房為警查獲，並扣得甲基安非他命一包
    （淨重0.17公克）、玻璃球吸食器二組及吸管二支等物。再
    於同年6 月19日21時30分許，在臺北市○○市○○街47巷19
    弄3 號5 樓為警查獲。
二、案經臺北縣政府警察局三重分局報請臺灣板橋地方法院檢察
    署檢察官偵查起訴暨臺灣士林地方法院檢察署檢察官移送併
    辦。
    理  由
一、訊據被告甲○○對於上揭事實供承不諱，並有臺灣檢驗科技
    股份有限公司九十五年四月十七日、七月四日濫用藥物尿液
    檢驗報告各一件、甲基安非他命一包（臺灣檢驗科技股份有
    限公司九十五年四月十七日濫用藥物檢驗報告; 淨重0.17公
    克，因鑑驗使用0.015 公克，餘0.155 公克）、玻璃球吸食
    器二組及吸管二支、臺灣高等法院被告前案紀錄表一件在卷
    足資佐證，本案事證明確，被告於強制戒治執行完畢釋放後
    五年內再犯施用毒品犯行，洵堪認定，應予依法論罪科刑。
二、按行為後法律有變更者，適用行為時之法律。但行為後之法
    律有利於行為人者，適用最有利於行為人之法律，刑法第2
    條第1 項定有明文（刑法第2 條係規範行為後法律變更所生
    新舊法律比較適用之準據法，是刑法第2 條本身雖經修正，
    但該條文既屬適用法律之準據法，本身尚無比較新舊法之問
    題，應逕適用裁判時之刑法第2 條規定以決定適用之刑罰法
    律）。又比較時應就罪刑有關之共犯、未遂犯、想像競合犯
    、牽連犯、連續犯、結合犯，以及累犯加重、自首減輕暨其
    他法定加減（如身分加減）與加減例等一切規定，綜其全部
    罪刑之結果而為比較。再從刑附屬於主刑，除法律有特別規
    定者外，依主刑所適用之法律（最高法院95年第8 次刑事庭
    會議決議參照）。查被告行為後，刑法第56條有關連續犯、
    第47條有關累犯等規定，業於94年2 月2 日修正公布，自95
    年7 月1 日起施行，（一）刑法第56條有關「連續數行為而
    犯同一之罪名者，以一罪論，但得加重其刑至二分之一」之
    連續犯規定，業經修正刪除。此雖非犯罪構成要件之變更，
    惟顯已影響行為人刑罰之法律效果，自屬法律變更。比較新
    舊法結果，以舊法較有利於行為人，故依刑法第2 條第1項
    前段規定，自應適用行為時之法律即修正前刑法第56條關於
    連續犯之規定論處。（二）刑法第47條有關累犯之規定，比
    較修正前、後之規定，可知修正前有關累犯之成立，不以再
    犯之罪係故意犯罪為限，然修正後之規定，則以再犯故意犯
    為成立累犯之要件。換言之，若被告再犯者係故意犯罪，則
    修正前、後之規定，均成立累犯，適用修正前之規定，對於
    被告並無不利。（三）綜合上述各條文修正前、後之比較，
    應整體適用修正前規定較為有利。
三、核被告所為，係犯毒品危害防制條例第十條第二項之施用第
    二級毒品罪。其施用第二級毒品前持有毒品之低度行為，應
    為其施用之高度行為所吸收，不另論罪。其多次施用第二級
    毒品之犯行，時間緊接，所犯係構成要件相同之罪名，顯係
    基於概括犯意反覆為之，應依連續犯之規定論以一罪，並加
    重其刑。再被告有如事實欄所載前科及刑之執行情形，有臺
    灣高等法院被告前案紀錄表一件在卷可憑，其於受有期徒刑
    執行完畢後，五年內故意再犯本件有期徒刑以上之罪，併依
    修正前之刑法第四十七條，論以累犯，並遞予加重其刑。爰
    審酌被告前因施用毒品經法院判處罪刑，仍無法戒絕毒癮，
    再次漠視法令禁制而犯本罪，惟其施用毒品所生危害，實以
    自戕身心健康為主，對於他人生命、身體、財產等法益，尚
    無明顯而重大之實害，兼衡其犯罪後坦承犯罪之態度等一切
    情狀，量處如主文所示之刑。
四、扣案之甲基安非他命一包（淨重0.17公克，因鑑驗使用0.01
    5 公克；餘0.155 公克）係查獲之毒品，其包裝袋與毒品難
    以完全析離，應依毒品危害防制條例第十八條第一項前段規
    定沒收銷燬之。玻璃球吸食器二組及吸管二支，係被告所有
    供其施用毒品所用之物，業據被告供明在卷，併依修正前刑
    法第三十八條第一項第二款之規定，宣告沒收。
五、臺灣士林地方法院檢察署95年度毒偵字第1679號移送併辦部
    分，與起訴被告施用第二級毒品部分有裁判上一罪之連續犯
    關係，為起訴效力所及，本院自得併予審究，附此敘明。
據上論斷，應依刑事訴訟法273 條之1 第1 項、第299 條第1 項
前段，毒品危害防制條例第10條第2 項、第18條第1 項前段，刑
法第2 條第1 項前段、第11條前段、修正前刑法第56條、第47條
、第38條第1 項第2 款，判決如主文。
本案經檢察官張瑞娟到庭執行職務。
中　　華　　民　　國　　96　　年　　1 　　月　　31　　日
　　              刑事第七庭　法  官  李  君  豪
以上正本證明與原本無異。
如不服本判決，應於判決送達後 10 日內向本院提出上訴狀，上
訴於臺灣高等法院（須附繕本）。
                              書記官  林　文　達
中　　華　　民　　國　　96　　年　　1 　　月　　31　　日
附錄本案論罪科刑法條全文：
毒品危害防制條例第10條
施用第一級毒品者，處六月以上五年以下有期徒刑。
施用第二級毒品者，處三年以下有期徒刑。
